【裁判字號】    98,簡上,9
【裁判日期】    981117
【裁判案由】    返還不當得利
【裁判全文】
臺灣桃園地方法院民事裁定               98年度簡上字第9號
上  訴  人  有伴生活大廈管理委員會
法定代理人  甲○○
訴訟代理人  丙○○
被上  訴人  乙○○
上列當事人間返還不當得利事件，上訴人對於民國97年11月13日
本院桃園簡易庭97年度桃簡字第1229號第一審判決提起上訴，本
院裁定如下：
    主  文
上訴駁回。
上訴費用由上訴人負擔。
    理  由
一、本件於原審審理中，上訴人於民國97年10月26日召開區分所
    有權人大會會議，並重新選任管理委員會委員，另於同年12
    月6 日推選甲○○為其管理委員會新任主任委員並自98年1
    月1 日續任主任委員職務等情，有上訴人提出陳報狀暨所附
    97年度區分所有權人大會會議紀錄、推選98年度委員職務會
    議紀錄、桃園縣政府核備函各1 份在卷可稽（見本院卷第66
    頁至68頁；第82頁至88頁）；甲○○於本件上訴後，業已依
    法具狀聲明承受訴訟在卷（見本院卷第21頁至第24頁），於
    法並無不合，合先敘明。
二、按提起第二審上訴，應於第一審判決送達後20日之不變期間
    內為之；上訴不合法者，第二審法院應以裁定駁回之。民事
    訴訟法第440 條第1 項前段、第444 條第1 項前段均有明文
    。上開規定於簡易訴訟第一審判決之上訴程序，均有準用，
    同法第436 條之1 第3 項規定甚明。又民事訴訟法第162 條
    第1 項規定：當事人不在法院所在地住居者，計算法定期間
    ，應扣除其在途之期間。但有訴訟代理人住居法院所在地，
    得為期間內應為之訴訟行為者，不在此限。是在途期間之扣
    除，須兼具當事人不在法院所在地住居，以及無訴訟代理人
    住居法院所在地得為期間內應為之訴訟行為二要件，如當事
    人住居法院所在地者，不問訴訟代理人住居何處，得否為期
    間內應為之訴訟行為，均不生扣除在途期間之問題，最高法
    院93年台聲字第446 號裁定意旨可資參照。
三、依上訴人規約規定其主任委員任期為1 年，原主任委員盧朝
    和任期至97年12月31日止始屆滿而卸任，新任主任委員甲○
    ○係自98年1 月1 日始就任之事實，業據上訴人於本院準備
    程序中陳述綦詳，並有其提出上開陳報狀等在卷可參（見本
    院卷第78頁至88頁）；準此，迄97年12月31日止，上訴人之
    原主任委員即當時之法定代理人盧朝和代上訴人所為之訴訟
    行為均屬合法代理有效。本件第一審判決正本，係於97年11
    月21日送達於上訴人授與特別代理權之訴訟代理人位於桃園
    縣龜山鄉○○街75巷3 號之住所，並由該訴訟代理人丙○○
    本人收受，有委任狀、送達證書足稽（見原審卷第38頁、第
    54頁）。惟查，上訴人係設事務所於本院所在地之桃園縣桃
    園市○○○路81號，為其所不爭執。則依上揭最高法院裁定
    意旨，縱上訴人之訴訟代理人非住居於本院所在地，其計算
    上訴期間，亦毋庸扣除在途期間，準此，本件上訴期間應自
    原審判決送達之翌日起算至97年12月11日止即告屆滿。然上
    訴人（當時法定代理人盧朝和）延至97年12月12日始行提起
    上訴，有其聲明上訴狀上之本院收狀日期戳印可憑（見本院
    卷第3 頁），其上訴顯已逾20日之不變期間而不合法，且無
    從補正，自應駁回。
四、依民事訴訟法第436 條之1 第3 項、第444 條第1 項、第95
    條、第78條，裁定如主文。
中    華    民    國    98    年    11    月    17    日
                  民事第二庭    審判長法  官  劉克聖
                                      法  官  劉佩宜
                                      法  官  張金柱
本裁定不得抗告
以上正本證明與原本無異。
中    華    民    國    98    年    11    月    17    日
                                      書記官  陳美宜


司法院資訊處製作；財團法人民間司法改革基金會備份。
